臺灣苗栗地方法院刑事裁定
111年度撤緩字第11號
聲  請  人  臺灣苗栗地方檢察署檢察官
受  刑  人  謝明吉



上列聲請人因受刑人違反水土保持法案件（臺灣花蓮地方法院11
0年度原訴字第53號），聲請撤銷緩刑之宣告（111年度執聲字第
210號），本院裁定如下：
    主  文
聲請駁回。
    理  由
一、聲請意旨略以：受刑人謝明吉因違反水土保持法案件，經臺
    灣花蓮地方法院於民國111年1月18日以110年度原訴字第53
    號判決判處有期徒刑6月，緩刑4年，緩刑期間付保護管束確
    定。茲因受刑人請求撤銷緩刑宣告，並希望易科罰金，可視
    為日後無法依保安處分執行法第74條之2第4款規定報到，爰
    依同法第74條之3第1項規定，聲請撤銷緩刑之宣告等語。
二、緩刑之宣告應撤銷者，由受刑人所在地或其最後住所地之地
    方法院檢察官聲請該法院裁定之，刑事訴訟法第476條定有
    明文。查受刑人設籍在苗栗縣，有個人戶籍資料在卷可稽，
    是程序尚無不合，先予敘明。
三、受保護管束人在保護管束期間內，應遵守左列事項：一、保
    持善良品行，不得與素行不良之人往還；二、服從檢察官及
    執行保護管束者之命令；三、不得對被害人、告訴人或告發
    人尋釁；四、對於身體健康、生活情況及工作環境等，每月
    至少向執行保護管束者報告1次；五、非經執行保護管束者
    許可，不得離開受保護管束地；離開在10日以上時，應經檢
    察官核准；受保護管束人違反前條各款情形之一，情節重大
    者，檢察官得聲請撤銷保護管束或緩刑之宣告，保安處分執
    行法第74條之2、第74條之3第1項分別定有明文。
四、經查：
　㈠受刑人因違反水土保持法案件，經臺灣花蓮地方法院於111年
    1月18日以110年度原訴字第53號判決判處有期徒刑6月，如
    易科罰金，以新臺幣1千元折算1日，緩刑4年，緩刑期內付
    保護管束，並應於本判決確定後2年內，將花蓮縣○○鄉○○段0
    0○0地號國有山坡地及同地段41地號土地回復原狀確定乙節
    ，有判決書、臺灣高等法院被告前案紀錄表在卷可稽。
　㈡觀諸上開聲請意旨及所附卷證，聲請人未舉證證明受刑人有
    何違反保安處分執行法第74條之2第1款至第5款所定未保持
    善良品行、與素行不良之人往還，或不服從檢察官或執行保
    護管束機關之命令，或對告訴人尋釁，或未按規定向執行保
    護管束之機關報告，或非經執行保護管束機關許可，離開受
    保護管束地之情事，且情節重大之具體事證；亦未見受刑人
    有何刑法第75條、第75條之1所定撤銷緩刑宣告之事由。至
    聲請意旨雖稱：受刑人請求撤銷緩刑宣告，並希望易科罰金
    ，可視為日後無法依保安處分執行法第74條之2第4款規定報
    到云云，然受刑人既無上開撤銷緩刑事由（受刑人已到案執
    行，且未見其已未按規定向執行保護管束之機關報告），依
    現行法制，尚無依其個人請求，即得撤銷法院所為緩刑宣告
    之規定，是不得僅因受刑人請求撤銷緩刑，即按其主張撤銷
    法院確定判決所為之緩刑宣告。綜上，聲請人本件撤銷緩刑
    宣告之聲請，尚有未洽，應予駁回。
五、依刑事訴訟法第220條，裁定如主文。
中　　華　　民　　國　　111 　年　　4 　　月　　22　　日
                  刑事第二庭    法  官  魏正杰
以上正本證明與原本無異。
如不服本裁定，應於裁定送達後5日內向本院提出抗告狀。
                                書記官  巫  穎
中　　華　　民　　國　　111 　年　　4 　　月　　22　　日